【裁判字號】    98,訴,2036
【裁判日期】    980630
【裁判案由】    毒品危害防制條例
【裁判全文】
臺灣板橋地方法院刑事判決              98年度訴字第2036號
公  訴  人  臺灣板橋地方法院檢察署檢察官
被      告  甲○○
                    （另案於臺灣臺北監獄臺北分監執行）
上列被告因違反毒品危害防制條例案件，經檢察官提起公訴（98
年度毒偵字第2980號），被告於準備程序中對被訴之事實為有罪
陳述，本院合議庭裁定由受命法官獨任行簡式審判程序，並判決
如下：
    主  文
甲○○施用第一級毒品，累犯，處有期徒刑拾月。扣案注射針筒
壹支內所含海洛因殘渣（微量無法秤重）沒收銷燬；上開注射針
筒壹支沒收。
    事  實
一、甲○○於民國九十年間因販賣毒品案件，經本院以八十九年
    度訴字第九０八號判處有期徒刑三年八月，上訴後，經最高
    法院於九十年四月十二日以九十年度上訴字第二二三０號駁
    回上訴而確定，於九十五年一月十一日縮短刑期假釋出監，
    於九十五年十一月四日假釋期滿，未經撤銷假釋，以已執行
    論；又於九十六年間因施用毒品案件，經本院以九十六年度
    毒聲字第二九五號裁定送觀察、勒戒後，認有繼續施用毒品
    之傾向，復經本院以九十六年度毒聲字第七０二號裁定令入
    戒治處所施以強制戒治，於九十六年十二月三十一日因無繼
    續強制戒治之必要，而執行完畢並予釋放，並由臺灣板橋地
    方法院檢察署檢察官以九十七年度戒毒偵字第一四號不起訴
    處分確定；復於九十六年間因竊盜案件，經本院以九十六年
    度易字第五六九號判處有期徒刑八月，嗣經本院以九十六年
    度聲減字第六九六七號裁定減為有期徒刑四月確定，於九十
    七年四月三十日執行完畢。詎甲○○不思悔悟，明知海洛因
    、甲基安非他命分別係毒品危害防制條例所規定之第一級、
    第二級毒品，不得非法持有、施用，竟於上開強制戒治執行
    完畢釋放後五年內，基於施用第一級毒品海洛因、第二級毒
    品甲基安非他命之犯意，於九十八年四月十五日上午某時許
    （起訴書就施用甲基安非他命之時間部分，略載為同月十五
    日為警採尿前「二十六小時」內某時），在臺北縣三重市○
    ○街一四七之三號一樓住處（起訴書就施用甲基安非他命之
    地點部分，略載為不詳處所），以將毒品海洛因、甲基安非
    他命一起置於注射針筒並摻水稀釋後，再注射至身體之方式
    ，同時施用第一級毒品海洛因、第二級毒品甲基安非他命。
    嗣於九十八年四月十五日下午二時三十分許，在上址住處為
    警查獲，並扣得其所有供施打上開毒品時所用之注射針筒一
    支（內含海洛因殘渣，微量無法秤重）。
二、案經臺北市政府警察局北投分局移送臺灣板橋地方法院檢察
    署檢察官偵查起訴。
    理  由
一、訊據被告甲○○對於上揭時地，施用第一級毒品海洛因、第
    二級毒品甲基安非他命之事實，於本院審理中坦承不諱，並
    有其所有供施用上開毒品時所用之注射針筒一支（內含海洛
    因殘渣，微量無法秤重）扣案可資佐證。又被告經警查獲所
    採集尿液經送鑑定，亦呈海洛因代謝物嗎啡、甲基安非他命
    陽性反應，有臺灣尖端先進生技醫藥股份有限公司九十八年
    四月二十二日（檢體編號０２５４４５號）濫用藥物檢驗報
    告、尿液鑑定人結文、尿液送驗紀錄簿各一紙在卷可稽。又
    被告於九十六年間因施用毒品案件，經本院以九十六年度毒
    聲字第二九五號裁定送觀察、勒戒後，認有繼續施用毒品之
    傾向，復經本院以九十六年度毒聲字第七０二號裁定另入戒
    治處所施以強制戒治，於九十六年十二月三十一日因無繼續
    強制戒治之必要，而執行完畢並予釋放，並由臺灣板橋地方
    法院檢察署檢察官以九十七年度戒毒偵字第一四號不起訴處
    分確定，有臺灣高等法院被告前案紀錄表附卷可憑，足認其
    係強制戒治執行完畢釋放後五年內，再犯本案施用第一級、
    第二級毒品罪。本案事證明確，被告犯行洵堪認定，應依法
    論科。
二、按海洛因、甲基安非他命係毒品危害防制條例第二條第二項
    第一款、第二款所明定之第一級、第二級毒品，不得非法持
    有、施用。核被告所為，係犯毒品危害防制條例第十條第一
    項之施用第一級毒品海洛因罪，及同條第二項之施用第二級
    毒品甲基安非他命罪。其施用第一級毒品海洛因前後持有海
    洛因，施用第二級毒品甲基安非他命前持有甲基安非他命之
    低度行為，應為施用海洛因、甲基安非他命之高度行為所吸
    收，不另論罪。又被告係於九十八年四月十五日上午某時許
    在上址住處，將甲基安非他命、海洛因加水稀釋，並放在注
    射針筒內，再以注射施用等情，業據其於審理中供明在卷，
    而依本院歷來審判經驗得知，海洛因、甲基安非他命之施用
    方式，依施用者之使用習慣而有所不同，並無固定之施用方
    式，且確有施用者係將上述二種毒品同時摻水稀釋而以針筒
    注射施用之情形，復參以本件警方查獲被告時並未扣得玻璃
    球或吸食器等一般常見施用甲基安非他命之工具，且被告之
    前無單獨施用第二級毒品之犯罪紀錄等情，則被告於本院審
    理中供述其於上開時地，同時施用海洛因、甲基安非他命等
    語，尚堪採信。是被告以一施用行為同時施用毒品海洛因、
    甲基安非他命，成立想像競合犯，應依刑法第五十五條之規
    定，從一重論以毒品危害防制條例第十條第一項之施用第一
    級毒品海洛因罪。至公訴意旨認被告上開所犯施用第一級毒
    品、第二級毒品罪，應予分論併罰一節，因缺乏其他積極證
    據證明被告係於不同時間分別施用上開二種毒品，此部分公
    訴論罪之意旨，尚非足採。末查，被告有事實欄所載之有期
    徒刑執行完畢紀錄，有臺灣高等法院被告前案紀錄表在卷可
    按，其於有期徒刑之執行完畢後五年內，故意再犯本件有期
    徒刑以上之罪，為累犯，應依刑法第四十七條第一項之規定
    加重其刑。爰審酌被告犯罪之動機、目的、手段、所生危害
    ，被告施用毒品犯罪戕害一己之身心健康，及其高中肄業之
    智識程度（見警詢筆錄），暨犯後坦承犯行之態度等一切情
    狀，量處如主文所示之刑。
三、扣案之注射針筒一支，係被告施用海洛因時所用之工具，業
    據被告供述在卷，堪認該注射針筒內含之殘渣（微量無法秤
    重）係第一級毒品海洛因，應依毒品危害防制條例第十八條
    第一項前段之規定，宣告沒收銷燬之，而上開注射針筒，係
    被告所有供其施用毒品犯罪所用之物，爰依刑法第三十八條
    第一項第二款規定宣告沒收之。
據上論斷，應依刑事訴訟法第二百七十三條之一第一項、第二百
九十九條第一項前段，毒品危害防制條例第十條第一項、第二項
、第十八條第一項前段，刑法第十一條前段、第五十五條、第四
十七條第一項、第三十八條第一項第二款，判決如主文。
本案經檢察官李巧菱到庭執行職務。
中    華    民    國    98    年    6     月    30    日
                  刑事第十二庭  法  官  楊 志 雄
以上正本證明與原本無異。
如不服本判決應於收受判決後十日內向本院提出上訴書狀，並應
敘述具體理由。其未敘述上訴理由者，應於上訴期間屆滿後二十
日內向本院補提理由書（均須按他造當事人之人數附繕本）「切
勿逕送上級法院」。
                                書記官  陳 春 銘
中    華    民    國    98    年    6     月    30    日
附錄本案論罪科刑法條全文：
毒品危害防制條例第十條
施用第一級毒品者，處六月以上五年以下有期徒刑。
施用第二級毒品者，處三年以下有期徒刑。


司法院資訊處製作；財團法人民間司法改革基金會備份。
